臺灣苗栗地方法院刑事判決
110年度訴字第325號
公  訴  人  臺灣苗栗地方檢察署檢察官
被      告  邱平華


指定辯護人  黃淑齡律師
上列被告因違反毒品危害防制條例案件，經檢察官提起公訴（11
0年度偵字第4663號），本院判決如下：
    主  文
乙○○犯如附表一「罪名及宣告刑」欄所示之罪，各處如附表一「
罪名及宣告刑」欄所示之刑。應執行有期徒刑拾年拾月。
未扣案如附表二編號1所示之物沒收。未扣案之犯罪所得新臺幣
捌仟元沒收，於全部或一部不能沒收或不宜執行沒收時，追徵其
價額。
    犯罪事實
一、乙○○知悉甲基安非他命為毒品危害防制條例第2條第2項第2
    款所列之第二級毒品，依法不得販賣、持有，仍基於販賣第
    二級毒品甲基安非他命以營利之犯意，以其所持用如附表二
    編號1所示之行動電話作為聯絡工具，分別於如附表一編號1
    至7所示之時間、地點，以如附表一編號1至7所示之交易方
    式、價格及數量，販賣如附表一編號1至7所示之毒品與如附
    表一編號1至7所示之人。
二、案經苗栗縣警察局頭份分局報告臺灣苗栗地方檢察署檢察官
    偵查起訴。
    理  由
壹、程序部分
一、供述證據：
　㈠按被告以外之人於審判外之言詞或書面陳述，除法律有規定
    者外，不得作為證據，刑事訴訟法第159條第1項定有明文。
    查證人甲○○、丙○○、丁○○於警詢時所為證述，係被告以外之
    人於審判外之陳述，屬傳聞證據，經被告乙○○之辯護人於本
    院準備程序中主張上開證人等於警詢時之供述，均係審判外
    之陳述而無證據能力（見本院卷第65頁），經核上開證人等
    於警詢時所為證述，並無刑事訴訟法第159條之2、第159條
    之3規定之適用，復無其他傳聞法則例外之情形，自無證據
    能力，不得作為認定被告犯罪事實之基礎。
　㈡按被告以外之人於審判外之陳述，雖不符刑事訴訟法第159條
    之1至第159條之4之規定，而經當事人於審判程序同意作為
    證據，法院審酌該言詞陳述或書面陳述作成時之情況，認為
    適當者，亦得為證據；當事人、代理人或辯護人於法院調查
    證據時，知有刑事訴訟法第159條第1項不得為證據之情形，
    而未於言詞辯論終結前聲明異議者，視為有前項之同意，刑
    事訴訟法第159條之5定有明文。立法意旨在於傳聞證據未經
    當事人之反對詰問予以核實，原則上先予排除。惟若當事人
    已放棄反對詰問權，於審判程序中表明同意該等傳聞證據可
    作為證據；或於言詞辯論終結前未聲明異議，基於尊重當事
    人對傳聞證據之處分權，及證據資料愈豐富，愈有助於真實
    發見之理念，且強化言詞辯論主義，使訴訟程序得以順暢進
    行，上開傳聞證據亦均具有證據能力。查檢察官、被告及其
    辯護人對於本判決其餘所引用被告以外之人於審判外之陳述
    ，於本院準備程序中均表示同意作為證據（見本院卷第65頁
    ），且迄至言詞辯論終結前均未聲明異議，本院審酌上開證
    據資料作成時之情況，尚無違法不當或證明力明顯過低之瑕
    疵，認為以之作為證據應屬適當，依刑事訴訟法第159條之5
    規定，認前揭證據資料均有證據能力。
二、非供述證據：
　　至於本判決以下所引用之非供述證據，與本案待證事實均具
    有關連性，亦無證據證明係實施刑事訴訟程序之公務員因違
    背法定程序或以不法方式所取得，依刑事訴訟法第158條之4
    之反面解釋，當有證據能力，復經本院審理時，提示並告以
    要旨，使當事人充分表示意見，自得為證據使用。
貳、實體部分
一、認定犯罪事實所憑之證據及理由
　　訊據被告固不否認有於如附表一編號1至7所示之時、地，分
    別與證人甲○○、丙○○、丁○○會面之事實，惟矢口否認有何販
    賣第二級毒品犯行，辯稱：伊有與甲○○、丙○○、丁○○聯繫並
    見面，但均沒有從事毒品交易；證人所述均不實在；伊會去
    甲○○住處，甲○○有時會去遊藝場，伊會幫甲○○介紹販售中古
    手機；丙○○有時會打電話給伊，問伊有無在遊藝場；遊藝場
    有一位「小陳」，丙○○購買毒品會直接找「小陳」；伊曾向
    丁○○借3萬元，陸續償還2萬元，剩1萬多元尚未還給丁○○，
    當時伊沒有錢償還，丁○○一直找伊催討云云。經查：
　㈠被告以其所持用之門號0000000000號如附表二編號1所示之行
    動電話，分別與甲○○所持用之門號0000000000號行動電話（
    含傳送簡訊）、丙○○所持用之門號0000000000號行動電話（
    含傳送簡訊）、丁○○所持用之門號0000000000號行動電話聯
    絡，並分別於如附表一編號1至7所示之時間、地點，與甲○○
    、丙○○、丁○○會面等節，業據被告於警詢、偵訊、本院準備
    程序及審理中供明在卷（見偵卷第35至49、292頁，本院卷
    第63、226至229頁），核與甲○○、丙○○、丁○○於偵訊中之證
    述情節大致相符（見偵卷第258至259、268至269、278頁）
    ，並有被告所持用之門號0000000000號行動電話於109年9月
    15日晚間6時45分5秒、同日晚間9時54分25秒、同日晚間9時
    53分3秒、同日晚間9時56分37秒、9月21日晚間10時21分14
    秒、9月24日凌晨0時7分54秒、同日凌晨0時12分8秒與甲○○
    ；109年9月15日晚間10時33分4秒、9月18日凌晨3時53分15
    秒、10月11日凌晨2時35分40秒與丙○○、10月10日晚間11時3
    8分12秒、10月11日凌晨1時25分49秒與丁○○之通訊監察譯文
    、被告所持用之門號0000000000號行動電話、甲○○所持用之
    門號0000000000號行動電話、丙○○所持用之門號0000000000
    號行動電話、丁○○所持用之門號0000000000號行動電話基本
    資料、本院109年聲監字第157號、109年聲監續字第266、30
    0號通訊監察書影本各1份在卷可稽（見偵卷第55至61、89、
    91至95、141、143至145、163、173、175、201、205至207
    、211至213、217至219頁），此部分之事實，先堪認定。
　㈡證人甲○○於偵訊中經檢察官確認並告以警詢筆錄要旨後，已
    證稱其確有於如附表一編號1、4、5所示之時、地，以如附
    表一編號1、4、5所示之價格，向被告購買如附表一編號1、
    4、5所示之甲基安非他命，並證稱：警詢筆錄有依照伊的意
    思記載；伊曾向被告購買（甲基）安非他命；錢有交給被告
    ，被告也有當場將毒品交給伊；伊有施用購買之毒品；交易
    過程如警詢時所述，銀河三街是伊租屋處，交易地點是在門
    口外面；伊忘記是誰向伊介紹被告有（甲基）安非他命可以
    購買等語（見偵卷第257至259頁）；證人丙○○於偵訊中經檢
    察官確認並告以警詢筆錄要旨後，已證稱其確有於如附表一
    編號2、3、7所示之時、地，以如附表一編號2、3、7所示之
    價格，向被告購買如附表一編號2、3、7所示之甲基安非他
    命，並證稱：警詢筆錄有依照伊的意思記載；伊曾向被告購
    買（甲基）安非他命；被告係在新都市遊藝場廁所內將毒品
    交付給伊；錢有交給被告，被告也有當場將毒品交給伊；伊
    有施用購買之毒品；交易過程如警詢時所述，109年9月15日
    交易毒品，伊是傳送簡訊給被告；被告從事毒品交易，為人
    很硬，若沒有錢，被告就不理；伊係透過朋友向伊表示被告
    有（甲基）安非他命可以購買等語（見偵卷第267至269頁）
    ；證人丁○○於偵訊中經檢察官確認並告以警詢筆錄要旨後，
    亦證稱其確有於如附表一編號6所示之時、地，以如附表一
    編號6所示之價格，向被告購買如附表一編號6所示之甲基安
    非他命，並證稱：警詢筆錄有依照伊的意思記載；伊曾向被
    告購買（甲基）安非他命；錢有交給被告，被告也有當場將
    毒品交給伊；伊有施用購買之毒品；交易過程如警詢時所述
    ，伊撥打電話給被告，約好後，伊就前往被告家裡；伊先前
    就知道被告有（甲基）安非他命可以購買等語（見偵卷第27
    7至278頁）。
　㈢徵諸甲○○、丙○○、丁○○上開證述內容，固因檢察官之訊問方
    式、偵查重點、紀錄詳簡等各項因素影響，未能就各次毒品
    交易之流程、細節全盤查明，復未就上開證人與被告間之通
    訊內容相互勾稽釐清，以致上開證人之證述情節稍嫌疏略，
    惟甲○○、丙○○、丁○○已分別就其等先與被告所持用之門號00
    00000000號行動電話聯絡，復於如附表一編號1至7所示之時
    、地，以如附表一編號1至7所示之價格，向被告購得如附表
    一編號1至7所示之甲基安非他命，並當場交付價金與被告等
    毒品交易之過程，均已確認其等於警詢時之證述，復能具體
    清楚回答並說明，所述情節未見有何明顯不自然或不合理之
    處，並與前揭被告所持用之門號0000000000號行動電話通訊
    監察譯文內容等客觀事證，及被告與上開證人聯絡並會面之
    事實互無齟齬，應屬實情。又在通常情形下，販賣毒品之行
    為人與購毒者間從事毒品交易，其行為特質本多具有隱密性
    ，事後查考不易，而上開證人之證述內容均已揭露諸如交易
    地點之具體位置、交易地點之性質、被告從事販賣毒品時之
    行為態度等非毒品交易對象無從或難以得知之事項，足認若
    非確有各次毒品交易發生，當難為此等首尾一貫之陳述；另
    參以甲○○、丙○○與被告係普通友人，丁○○與被告係義兄弟關
    係，並無重大仇怨或糾紛（見偵卷第35頁，本院卷第63頁）
    ，衡諸事理常情，當無虛捏杜撰證詞，並以此誣攀構陷被告
    之動機或必要，倘無其他足證其等有虛偽陳述動機之具體情
    事，要不能泛以上開證人被查獲施用毒品犯行，而有毒品危
    害防制條例第17條第1項規定之適用餘地，乃至案發時丁○○
    與被告間尚有若干債權債務關係等情，遽謂上開證人均有於
    偵查中虛偽證述之動機或可能。綜上，上開甲○○、丙○○、丁○○之證詞應具有相當之可信度，而為可採。
　㈣另細繹前揭被告所持用之門號0000000000號行動電話與甲○○
    、丙○○、丁○○之通訊監察譯文內容：
　⒈其中甲○○於109年9月15日，先向被告詢問「要釣蝦嗎？」等
    語，經被告回稱以「在家是嗎？」等語，甲○○又向被告稱「
    我在外面，出來啊，你在哪，過去載你」，被告即表示「先
    說喔，要1000喔，500我不要」等語，經甲○○回覆「我沒辦
    法，我最多就這樣，我最多就500好調，加起來沒有1000」
    等語，被告則回稱「不是我的」、「蝦不是我的」、「你要
    雙管的話，就弄1張來就對了」等語，甲○○嗣以簡訊傳送「8
    00釣蝦夠嗎？最多了」等內容，被告遂向甲○○表示「好啦，
    等人來啦」等語；於同年9月21日，甲○○向被告詢問「又有
    囤是嗎？」等語，被告嗣則回稱「才剛出來而已，要是嗎？
    」等語，經甲○○回覆「有辦法嗎？有辦法就好」等語；又於
    同年9月24日，被告向甲○○表示「有新的蝦你知道嗎？要釣
    嗎？」等語，甲○○回覆詢以「有地方好釣是嗎？」等語，並
    多次追問「要用多少錢？」等語，經被告答稱「看你啊」等
    語後，甲○○再回以「弄500」、「釣500」等語，被告則稱「
    我跟你說，過去再說」等語。而販賣毒品之行為，罪責甚重
    ，且為執法機關所嚴查，故毒品交易，為減少被查緝之風險
    ，均多於隱密下進行，於利用通訊聯絡時，亦慣常以買賣雙
    方得以知悉之術語、晦暗不明之用語或彼此已有默契之含混
    語意而為溝通，以替代毒品交易之重要訊息，甚至雙方事前
    已有約定或默契，只需約定見面，即足以表徵係進行毒品交
    易，鮮有明白直接以毒品之名稱或相近之用語稱之者。觀其
    對話內容，表面上雖係被告與甲○○2人談論或相約「釣蝦」
    一事，然雙方所詢問題及彼此對於問題之回答，非但充斥諸
    多突兀、牽強或不協調之處，參酌2人所提及之「500」、「
    1000」、「800」、「弄不到」、「1張」、「囤」等用語，
    亦與所謂「釣蝦」之關聯性不高，實難逕以字面解讀2人上
    開對話內容之真意，毋寧恰與前揭甲○○所述向被告購買甲基
    安非他命，2人聯繫並以暗語或默契約定或確認毒品價格、
    數量及交易方式，復從事毒品交易行為之過程高度符合，足
    認甲○○於偵查中所證述關於被告於如附表一編號1、4、5所
    示之時、地，分別販賣第二級毒品甲基安非他命予甲○○等節
    ，確與實情相符。
　⒉其中丙○○於109年9月15日，以簡訊傳送「華哥你什麼時候要
    給我」等內容；於同年9月18日，丙○○先詢問以「喂，現在
    在哪？」等語，經被告答稱「遊藝場啊」等語，丙○○隨即詢
    問「有嗎？」，經被告答稱「嗯，我等一下打給你」等語；
    於同年10月11日，被告向丙○○稱「我現在馬上出去，馬上到
    」等語，丙○○則向被告表示「我到了」等語，被告即回覆「
    我這邊也馬上出去」等語；又丁○○於同年10月10日，向被告
    表示「啊哥，今天沒有買那個喔」等語，被告回覆以「我知
    道啦」等語，再經丁○○2次回稱「等一下再找你吃飯」；隨
    後於同年10日11日，被告向丁○○表示「馬上回去」等語，經
    丁○○回稱「你先走啦，好，好」等語。觀其對話內容，均甚
    簡短、隱晦，且已提及「什麼時候要給我」、「有嗎？」、
    「買那個」等語，揆以前揭說明，顯見雙方間已有避免直接
    言明話題對象之默契存在，適與前揭丙○○、丁○○所述其等分
    別向被告購買甲基安非他命，雙方聯繫並以暗語或默契約定
    或確認毒品價格、數量及交易方式，復從事毒品交易行為之
    過程更為符合，足認丙○○、丁○○於偵查中所證述關於被告於
    如附表一編號2、3、6、7所示之時、地，分別販賣第二級毒
    品甲基安非他命予丙○○、丁○○等節，亦均與實情相符。
　⒊從而，被告確有於如附表一編號1至7所示之時、地，與甲○○
    、丙○○、丁○○以上開如附表一編號1至7所示之甲基安非他命
    換取如附表一編號1至7所示之價金，而從事販賣毒品之行為
    ，應堪認定。
　㈤按毒品危害防制條例所稱之「販賣」，係指有償之讓與行為
    ，包括以「金錢買賣」或「以物易物」（即互易）等態樣在
    內；祗要行為人在主觀上有藉以營利之意圖，而在客觀上有
    以毒品換取金錢或其他財物之行為，即足當之；至於買賣毒
    品之金額或所換得財物之實際價值如何，以及行為人是否因
    而獲取價差或利潤，均不影響販賣毒品罪之成立（最高法院
    104年度台上字第356號、108年度台上字第3567號判決意旨
    參照）。又販賣毒品係違法行為，非可公然為之，且有其獨
    特之販售通路及管道，復無一定之公定價格，不論任何包裝
    ，均可任意分裝或增減其分量，而每次買賣之價量，可能隨
    時依雙方關係深淺、資力、需求量及對行情之認知、來源是
    否充裕、販賣者對於資金之需求程度、政府查緝之態度、購
    買者被查獲時供述購買對象等各種不同之風險評估，而為機
    動的調整。是其價格標準，自非一成不變，且販賣者從各種
    「價差」、「量差」或「純度」謀取利潤方式，亦有差異，
    然其所圖利益之非法販賣行為目的，則屬相同，並無二致。
    因之販賣之利得，除經行為人坦承犯行，或價量俱臻明確外
    ，委難查得實情，是縱未確切查得販賣賺取之實際差價，但
    除別有事證，足認係按同一價格轉讓，確未牟利之情形外，
    尚難執此認非法販賣之事證有所不足，致知過坦承者難辭重
    典，飾詞否認者反得僥倖，而失情理之平；衡諸毒品取得不
    易，量微價高，而近年來政府為杜絕毒品之氾濫，對於查緝
    毒品之工作，無不嚴加執行，販賣毒品又係重罪，凡為販賣
    之不法行為者，倘非以牟利為其主要誘因及目的，應無甘冒
    被查緝法辦重刑之危險，平白無端義務為該買賣之工作，是
    其販入之價格必較售出之價格低廉，而有從中賺取買賣差價
    牟利之意圖及事實，應屬符合論理法則且不違背社會通常經
    驗之合理判斷。本件被告與甲○○、丙○○、丁○○等3人均非至
    親，與甲○○、丙○○亦無特殊情誼或其他利害關係，苟無利可
    圖，應無甘冒被查緝訴追重刑之風險，而平白無端從事毒品
    交易之理，又徵諸前揭被告與甲○○等3人之毒品交易過程、
    販賣價格、數量，以及被告與甲○○等3人通話磋商毒品價格
    之經過，堪認被告販賣如附表一編號1至7所示之毒品與上開
    證人等，主觀上具有營利之意圖，自應構成販賣毒品之行為
    ，至為灼然。
　㈥被告雖否認其有販賣第二級毒品甲基安非他命之行為，並以
    前揭情詞置辯，惟被告於警詢及偵訊中，就如附表一編號1
    、5所示部分，僅空言否認有販賣甲基安非他命予甲○○；就
    如附表一編號4所示部分，辯稱：當時剛好綽號「小陳」之
    男子在新都市遊藝場內，伊與甲○○見面就直接叫甲○○向「小
    陳」購買，伊並未經手等語（見偵卷第39至43、291頁）；
    就如附表一編號2、3、7所示部分，則辯稱：當時「小陳」
    也在新都市遊藝場內，伊與丙○○見面就直接叫丙○○與「小陳
    」購買，伊並未經手等語（見偵卷第43至47、292頁）；就
    如附表一編號6所示部分，亦否認有販賣甲基安非他命予丁○○，另辯以：伊出獄後向丁○○借1萬元，迄今尚未償還，丁○○
    可能懷恨在心，故意想害伊等語（見偵卷第49頁）。嗣於本
    院準備程序及審理中，就如附表一編號1、4、5所示部分，
    泛稱：甲○○有時候會去遊藝場，甲○○有在網路上賣中古手機
    ，假如有人要買，伊都會介紹等語（見本院卷第63、226至2
    27頁）；就如附表一編號2、3、7所示部分，則稱：丙○○會
    前往新都市遊藝場打機台，如要購買毒品，丙○○會直接去找
    「小陳」；伊與丙○○均認識「小陳」；伊怎麼知道丙○○要去
    找誰等語（見本院卷第63、227至228頁）；就如附表一編號
    6所示部分，尚辯稱：伊有欠丁○○錢，丁○○又一直催討，有
    時候伊會閃避丁○○等語，又稱：當天伊與丁○○見面，2人沒
    有吃飯，伊還向丁○○表示何時會還錢等語（見本院卷第228
    頁）。徵之被告歷次所述辯解內容，已見若干變遷轉折，前
    後反覆不一，與甲○○、丙○○、丁○○於偵訊或本院審理中之證
    述，亦多所出入齟齬，是否可信，殊值懷疑。又依其所辯情
    節，甲○○既係在網路上販售中古行動電話，何以另透過被告
    在遊藝場內幫忙介紹顧客，已難謂與社會生活經驗無違，況
    被告此部分所述，顯與前揭被告與甲○○會面前之對話內容不
    相契合，且毫無關連性，要難據信為實；另倘依被告所述，
    丙○○均係自行向遊藝場內之「小陳」購買毒品，則丙○○又何
    須在各次購毒前迂迴聯絡被告，並有前揭會面前之對話內容
    ，同非全無悖離事理常態，進而啟人疑竇之處；此外，丁○○
    於警詢、偵查中均未曾提及其與被告間尚存有金錢債務一情
    ，迄至本院審理中始改稱係因其與被告間之金錢糾紛等緣故
    ，一時氣憤故意證稱其向被告購買毒品云云，卻又稱：伊與
    被告係結拜兄弟，2人已認識10幾、20年，是很好的朋友；
    被告之前也有向伊借過錢，但都沒有償還完畢；被告自10幾
    年前即陸續向伊借錢等語（見本院卷第211、214、218至221
    頁），則單憑上開證詞，可否逕認丁○○即有於偵查中虛偽陳
    述，並藉此誣陷報復被告之強烈動機，猶非無可置疑，尚不
    足執此遽為對被告有利之認定。是綜上各情，堪認被告上開
    所辯，應屬臨訟編織圖卸之詞，究非可採。
　㈦至甲○○於本院審理中雖證稱：伊於109年9月15日、24日與被
    告聯絡，係與被告相約前往釣蝦場釣蝦；被告對釣蝦比較懂
    ，伊才會詢問被告價錢問題；伊於109年9月21日，係與被告
    聯絡，在新都市遊藝場各自向「小陳」購買毒品云云，然究
    諸甲○○上開證述內容，對於其與被告相約前往釣蝦之緣由、
    經過、雙方對話之意涵究竟為何，以及其如何向「小陳」購
    毒、毒品交易之數量、價格等事項，始終未有合理、一貫之
    說明，或頻頻推稱不知道、已不記得等語，或有諸多閃爍其
    詞、避重就輕之處，更不乏依前揭通訊監察譯文內容曲意迎
    合之情形，自難謂全無瑕疵可指，是甲○○上開證述情節是否
    屬實，誠堪置疑，尚難遽採。另丁○○於本院審理中先稱：伊
    於109年10月10日與被告聯絡，當時係找被告去外面吃飯，
    就是在頭份街上一間餐廳云云，然又稱：伊係找被告吃飯，
    然後順便與被告討論還錢的事情云云，嗣又改稱：那時候找
    被告吃飯就純粹是一個藉口而已，伊與被告沒有實際去外面
    吃；伊係單純要向被告要錢云云，則析諸丁○○上開證詞，所
    述內容前後多所反覆，相互矛盾齟齬，是否合於實情，顯非
    無疑，且依丁○○所述情節，其於109年10月10日晚間11時38
    許之深夜時段，以相約吃飯為藉口，向被告催討欠款，卻經
    被告首肯，被告迄於翌（11）日凌晨1時35分許，始向丁○○
    表示「馬上回去」等語，此情既與通常生活經驗顯有相違，
    難謂合乎事理常情，更與前揭被告於本院審理中辯稱：丁○○
    一直向伊催討欠款，伊有時候會閃避丁○○等語一節不甚相合
    ，足見丁○○上開證述內容，當係事後為迴護被告所杜撰之虛
    詞，同非可採。是辯護人為被告辯護稱：上開證人為求減輕
    其刑，均有不實指訴之動機及可能；卷內通訊監察譯文內容
    均甚為簡要，並未提及關於毒品交易之具體事項，與一般電
    話通話內容無異，尚難作為證明被告確有販賣甲基安非他命
    行為之補強證據等語，參合前揭各項說明，容有誤會，亦不
    足採。
　㈧末按，被告有與證人對質或詰問證人之權利；對質詰問權為
    憲法所保障之基本人權及訴訟權基本內容之一，屬於防禦權
    之一部分，不容任意剝奪（司法院釋字第384、582、636、7
    89號解釋意旨參照）。故法院於審判中，除被告於審判程序
    中明示捨棄詰問權之行使，或有法定情形而無法傳喚或傳喚
    不到，或到庭後無正當理由拒絕陳述，或性侵害犯罪防治法
    第17條第1、2款、證人保護法第11條第4項及人口販運防制
    法第25條第2項等特別規定外，均應依法定程序傳喚證人到
    場，命其具結陳述，使被告有與證人對質詰問之機會，以保
    障被告之訴訟防禦權。又刑事被告對證人固有對質詰問之權
    利，惟其未行使詰問權倘非可歸責於法院，且法院已盡傳喚
    、拘提證人到庭之義務，而其未詰問之不利益業經由法院採
    取衡平之措施，其防禦權業經程序上獲得充分保障時，則容
    許例外地援用未經被告詰問之證詞，採為認定被告犯罪事實
    之證據（最高法院104年度台上字第489號、109年度台上字
    第2438號判決意旨參照）。查證人丙○○經本院依法傳喚，丙○○無正當理由未到庭，復經本院按址拘提未獲，而依執行拘
    提之警方報告書所載，警員3次前往各址拘提，丙○○已不在
    拘提處所，不知去向，無法拘提到案；經家人表示其已搬離
    原址，亦無其電話或其他連絡方式；且丙○○於傳喚、拘提時
    並無在監在押之情形，此有本院110年11月23日審判筆錄、
    送達證書、臺灣高等法院在監在押全國紀錄表、苗栗縣警察
    局頭份分局110年12月22日份警偵字第1100032042號函暨所
    附拘票、報告書、臺灣嘉義地方檢察署110年12月27日嘉檢
    曉來110助563字第1109033130號函暨所附拘票、報告書等件
    存卷為憑（見本院卷第93、95、135、151至152、185至201
    頁），則丙○○經本院依法傳喚、拘提無著，足見其確因所在
    不明而傳喚、拘提不到，法院已善盡傳喚、拘提證人並促使
    其到庭之義務，其不到庭非可歸責於法院。揆諸前揭說明，
    本院自得將丙○○於偵查中之證詞，經合法調查後，採為認定
    被告犯罪事實之依據，併此敘明。
　㈨綜上所述，本件事證已臻明確，被告犯行洵堪認定，均應依
    法論科。
二、論罪科刑
　㈠按甲基安非他命為毒品危害防制條例第2條第2項第2款所列之
    第二級毒品，依法不得販賣、持有。是核被告就附表一編號
    1至7所為，均係犯毒品危害防制條例第4條第2項之販賣第二
    級毒品罪。被告於各次販賣前意圖販賣而持有第二級毒品之
    低度行為，分別為其販賣第二級毒品之高度行為所吸收，不
    另論罪。又被告所犯如附表一所示之7罪間，犯意各別，行
    為互殊，應予分論併罰。
　㈡毒品危害防制條例第17條第1項部分：
　　又毒品危害防制條例第17條第1項規定：「犯第4條至第8條
    、第10條或第11條之罪，供出毒品來源，因而查獲其他正犯
    或共犯者，減輕或免除其刑。」所稱「供出毒品來源，因而
    查獲其他正犯或共犯者」，係指具體提供毒品來源之資訊，
    使調查或偵查犯罪之公務員得據以對之發動調查或偵查程序
    ，並因此而確實查獲其人與犯行而言。又雖供出來源，若因
    故並未因而確實查獲被指認人之犯行者，既與上開規定不符
    ，即無從依上揭規定減輕或免除其刑（最高法院105年度台
    上字第1320號判決意旨參照）。查被告固於警詢及偵訊中供
    出其毒品來源為真實姓名年籍不詳，綽號「小陳」之人（見
    偵卷第51、292頁），惟被告未能具體提供關於上開「小陳
    」之真實姓名、年籍、住居所、或其他足資辨別之特徵，使
    檢警機關得據以對之發動調查或偵查程序，復供稱：伊不知
    道「小陳」之真實姓名；伊無法提供「小陳」之年籍資料，
    也無法聯絡；伊要直接去新都市遊藝場找看看等語（見偵卷
    第51頁，本院卷第228至229頁），是本件並未因被告供出毒
    品來源而於判決前查獲其他正犯或共犯，本院自無從依毒品
    危害防制條例第17條第1項規定減輕或免除其刑，併此敘明
    。
　㈢量刑部分：
　　爰以行為人之責任為基礎，審酌被告知悉毒品對個人身心健
    康及社會秩序危害至鉅，仍無視國家制定法律杜絕毒品犯罪
    之禁令，恣意販賣第二級毒品藉以牟利，增加毒品流通擴散
    之危險性，助長施用毒品行為更形氾濫，致使施用毒品者沈
    迷於毒癮而無法自拔，直接戕害國民身心健康，間接危害社
    會、國家健全發展，所為殊值非難，考量被告所販賣之第二
    級毒品種類、數量、次數及所得；兼衡被告犯後態度、犯罪
    動機，其於本院審理中自陳所受教育程度為高中畢業，從事
    派遣工工作，日薪約新臺幣1,300元，與家中高齡母親同住
    （見本院卷第229至230頁）等一切情狀，就其所犯上開各罪
    ，分別量處如附表一「罪名及宣告刑」欄所示之刑，又衡酌
    被告所犯7次販賣第二級毒品罪，其犯罪時間前後相距未逾1
    個月，犯罪類型、行為態樣、動機均屬相同，所侵害之法益
    亦非具有不可替代性、不可回復性之個人法益，責任非難重
    複之程度甚高，考量刑罰邊際效應隨刑期而遞減及被告所生
    痛苦隨刑期而遞增，及被告社會復歸之可能性等情，本於罪
    責相當原則之要求，在法律外部性及內部性界限範圍內，綜
    合斟酌被告犯罪行為之不法與罪責程度，及對其施以矯正之
    必要性，定其應執行之刑如主文第1項所示，以示懲儆。
三、沒收
　㈠按犯罪所得，屬於犯罪行為人者，沒收之；於全部或一部不
    能沒收或不宜執行沒收時，追徵其價額，刑法第38條之1第1
    項前段、第3項分別定有明文。次按犯第4條至第9條、第12
    條、第13條或第14條第1項、第2項之罪者，其供犯罪所用之
    物，不問屬於犯罪行為人與否，均沒收之，毒品危害防制條
    例第19條第1項定有明文。而上開條文與刑法關於沒收之規
    定既均自105年7月1日施行生效，即無後法優於前法原則之
    適用，則本於特別法優先於普通法原則，毒品危害防制條例
    前揭規定相對於刑法關於沒收之規定，自應優先適用。是關
    於供販賣毒品所用之物之沒收，仍應優先適用毒品危害防制
    條例第19條第1項之特別規定；至於與沒收有關之其他事項
    ，依法律適用原則，仍應回歸適用刑法總則之規定。
　㈡經查，未扣案之SAMSUNG廠牌行動電話1支（內含門號0000000
    000號SIM卡1張），係被告所有，持以從事如附表一編號1至
    7所示販賣毒品犯行之聯絡工具，業據被告陳明在卷（見偵
    卷第35頁，本院卷第226頁），並有前揭被告所持用之門號0
    000000000號行動電話之通訊監察譯文在卷為憑，就附表一
    編號1至7所示犯行部分，不問屬於犯罪行為人與否，應依毒
    品危害防制條例第19條第1項，宣告沒收。
　㈢次查，被告因附表一所示各次犯行所取得如附表一「交易方
    式、價格及數量」欄所示之現金合計8,000元，為其犯罪所
    得，業經本院認定如前，是上開犯罪所得雖未扣案，仍應依
    刑法第38條之1第1項前段、第3項規定，宣告沒收，並於全
    部或一部不能沒收或不宜執行沒收時，追徵其價額。
據上論斷，應依刑事訴訟法第299條第1項前段，毒品危害防制條
例第4條第2項、第19條第1項，刑法第11條、第51條第5款、第38
條之1第1項前段、第3項，判決如主文。
本案經檢察官唐先恆提起公訴，檢察官蕭慶賢到庭執行職務。
中　　華　　民　　國　　111 　年　　3 　　月　　15　　日
　　　　　　　　　刑事第一庭　審判長法　官　陳茂榮
　　　　　　　　　　　　　　　　　　法　官　柳章峰
　　　　　　　　　　　　　　　　　　法　官　高御庭
以上正本證明與原本無異。
如不服本判決應於收受送達後20日內向本院提出上訴書狀，並應
敘述具體理由；其未敘述上訴理由者，應於上訴期間屆滿後20日
內向本院補提理由書（均須按他造當事人之人數附繕本）「切勿
逕送上級法院」。
中　　華　　民　　國　　111 　年　　3 　　月　　15　　日
　　　　　　　　　　　　　　　　　　書記官　林怡芳
附錄本案論罪科刑法條全文：
毒品危害防制條例第4條
製造、運輸、販賣第一級毒品者，處死刑或無期徒刑；處無期徒
刑者，得併科新臺幣3千萬元以下罰金。
製造、運輸、販賣第二級毒品者，處無期徒刑或10年以上有期徒
刑，得併科新臺幣1千5百萬元以下罰金。
製造、運輸、販賣第三級毒品者，處7年以上有期徒刑，得併科
新臺幣1千萬元以下罰金。
製造、運輸、販賣第四級毒品者，處5年以上12年以下有期徒刑
，得併科新臺幣5百萬元以下罰金。
製造、運輸、販賣專供製造或施用毒品之器具者，處1年以上7年
以下有期徒刑，得併科新臺幣1百50萬元以下罰金。
前五項之未遂犯罰之。